臺灣高雄地方法院刑事判決　　　　　　　　　　　　　九十一年度易字第四九號
　　公　訴　人　臺灣高雄地方法院檢察署檢察官
　　被　　　告　甲○○
右列被告因毒品危害防制條例案件，經檢察官提起公訴（九十年度毒偵字第二００二
五號），本院判決如左：
    主    文
甲○○連續施用第二級毒品，累犯，處有期徒刑拾月，扣案之安非他命壹包（驗後毛
重零點貳伍公克）沒收銷燬之，扣案之玻璃球貳個、酒精燈壹只均沒收。
    事    實
一、甲○○曾於民國八十五年間二度因違反麻醉藥品管理條例案件，經臺灣高雄地方
    法院分別判處有期徒刑四月、七月確定，於八十六年七月二十日執行完畢；復於
    八十六年間再因違反麻醉藥品管理條例案件，再經臺灣高雄地方法院判處有期徒
    刑七月，於八十七年六月十五日執行完畢。又因施用第一、二級毒品案件，經臺
    灣高雄地方法院以八十七年度毒聲字第三０一七號裁定送觀察、勒戒後，因有繼
  續施用毒品傾向，經臺灣高雄地方法院以八十七年度毒聲字第三四一五號裁定送
    強制戒治，並由臺灣高雄地方法院檢察署檢察官於戒治期滿之八十九年七月二十
    一日以八十九年度戒毒偵字第七九一號不起訴處分確定在案；又於八十九年間連
    續施用第一級毒品海洛因、第二級毒品安非他命（檢察官漏載施用第二級毒品部
    分），再經臺灣高等法院高雄分院（檢察官誤載為臺灣高雄地方法院）判處有期
    徒刑一年六月、十月，應執行有期徒刑二年二月，經最高法院於九十年九月十三
    日駁回上訴確定。甲○○仍不知悔改，基於施用第二級毒品之概括犯意，自九十
    年十月上旬起至同年十一月二十一日中午時止，連續在其位於高雄縣岡山鎮○○
    路十一巷十一號住處及其他不詳處所，以將安非他命置於玻璃球內並在酒精燈上
    燒烤而吸食所產生煙氣之方式，施用第二級毒品安非他命多次，其中甲○○於九
    十年十月二十五日在住處施用第二級毒品安非他命之犯行，為警於同日晚間九時
    十五分許在高雄市○○區○○路一五０九之一號三樓查獲，並扣得安非他命一小
    包（驗後毛重０‧二五公克）、供施用安非他命所用之玻璃球二個、酒精燈一只
    。
二、案經高雄市政府警察局刑警大隊移送臺灣高雄地方法院檢察署檢察官偵查起訴。
    理    由
一、訊據被告甲○○對於右揭事實坦承不諱，被告於九十年十月二十六日上午六時四
    十分許排放之尿液，經警採檢送驗結果，呈甲基安非他命陽性反應，有高雄市政
    府衛生局煙毒尿液檢驗成績書附卷可稽，且扣案之白色晶體一小包（驗前毛重０
    ‧三二公克，驗後毛重０‧二五公克）確為甲基安非他命，亦據本院職權函請鑑
    驗明確，有高雄醫學大學附設中和紀念醫院九一０二三三號檢驗報告在卷可考。
    而被告曾於八十七年十月間因施用第一、二級毒品案件，經臺灣高雄地方法院以
    八十七年度毒聲字第三０一七號裁定送觀察、勒戒後，因有繼續施用毒品傾向，
    經本院以八十七年度毒聲字第三四一五號裁定送強制戒治，並由臺灣高雄地方法
    院檢察署檢察官於戒治期滿之八十九年七月二十一日以八十九年度戒毒偵字第七
    九一號不起訴處分確定在案，又於八十九年間連續施用第一級、第二級毒品，再
    經臺灣高等法院高雄分院判處有期徒刑一年六月、十月，應執行有期徒刑二年二
    月，經最高法院於九十年九月十三日駁回上訴確定，有臺灣高等法院被告全國前
    案紀錄表、臺灣高雄地方法院被告院內索引卡紀錄表、臺灣高雄地方法院檢察署
    刑案資料查註紀錄表暨前開刑事判決、不起訴處分書在卷可按，而被告自九十年
    十月上旬起至同年十一月二十一日中午時止，連續在其位於高雄縣岡山鎮○○路
    十一巷十一號住處及其他不詳處所，以將安非他命置於玻璃球內並在酒精燈上燒
    烤而吸食所產生煙氣之方式，施用第二級毒品安非他命多次，其三犯毒品危害防
    制條例第十條之罪，本件事證明確，應依法論科。
二、核被告所為，係犯毒品危害防制條例第十條第二項之罪。被告持有第二級毒品，
    進而施用，其持有之低度行為應被施用之高度行為所吸收，不另論罪。被告自
    九十年十月上旬起至同年十一月二十一日中午時止，多次施用第二級毒品安非他
    命犯行，時間緊接、方法相同，均觸犯構成要件相同之罪，顯係基於概括犯意反
    覆為之，為連續犯，應依刑法第五十六條之規定加重其刑。檢察官起訴書雖僅列
    被告於九十年十月二十五日晚間九時十五分時許回溯二十四小時內某時施用第二
    級毒品之犯行，惟檢察官就犯罪事實一部起訴者，其效力及於全部，刑事訴訟法
    第二百六十七條定有明文，本件被告自九十年十月上旬起至同年十一月二十一日
    中午時止，連續在其位於高雄縣岡山鎮○○路十一巷十一號住處及其他不詳處所
    ，以將安非他命置於玻璃球內並在酒精燈上燒烤而吸食所產生煙氣之方式，施用
    第二級毒品安非他命多次，其多次犯行，時間緊接、方法相同，均觸犯構成要件
    相同之罪，顯係基於概括犯意反覆為之，為連續犯，有裁判上一罪關係，前已述
    及，是檢察官就其中被告於九十年十月二十五日晚間九時十五分許回溯二十四小
    時內某時施用第二級毒品之犯行起訴，效力自及於被告全部多次連續施用第二級
    毒品犯行，本院應併予審理。被告甲○○曾於八十五年間二度因違反麻醉藥品管
    理條例案件，經本院分別判處有期徒刑四月、七月確定，於八十六年七月二十日
    執行完畢，復於八十六年間再因違反麻醉藥品管理條例案件，再經本院判處有期
    徒刑七月，於八十七年六月十五日執行完畢，有臺灣高等法院被告全國前案紀錄
    表、臺灣高雄地方法院被告院內索引卡紀錄表、臺灣高雄地方法院檢察署刑案資
    料查註紀錄表暨前開刑事判決、不起訴處分書可憑，前皆論及，其於刑之執行完
    畢後五年之內再犯有期徒刑以上之本罪，為累犯，應依刑法第四十七條之規定遞
    加重其刑。爰審酌被告經本院裁定送觀察、勒戒、強制戒治後，仍不知警惕、悔
    改，猶繼續施用毒品，本不宜寬貸，惟此乃自戕行為及犯後已坦承悔悟等一切情
    狀，量處如主文所示之刑，以資懲儆。
三、扣案之白色晶體一小包（驗後毛重０‧二五公克）為第二級毒品安非他命，業如
    前述，爰依毒品危害防制條例第十八條第一項前段規定，宣告沒收銷燬之。另扣
    案之玻璃球二個、酒精燈一只均為被告所有，且係供施用毒品犯罪之用，業經被
    告供陳在卷，爰依刑法第三十八條第一項第二款宣告沒收之。至鑑驗耗用之安非
    他命，已經滅失不存在，無庸宣告沒收銷燬之，併此敘明。
據上論斷，應依刑事訴訟法第二百九十九條第一項前段，毒品危害防制條例第十條第
第二項、第十八條第一項前段，刑法第十一條前段、第五十六條、第四十七條、第三
十八條第一項第二款，判決如主文。
本案經檢察官陳宗吟到庭執行職務。
中      華      民      國    九十一    年      三      月    二十二    日
                                    臺灣高雄地方法院刑事第三庭
                                            法  官  洪  文  慧
右正本證明與原本無異。
如不服本判決，應於判決送達後十日內，向本院提出上訴狀。
  書記官  蔡  維  容
中      華      民      國    九十一    年      三      月    二十五    日
